【裁判字號】    97,抗,579
【裁判日期】    970919
【裁判案由】    本票裁定
【裁判全文】
臺灣臺北地方法院民事裁定               97年度抗字第579號
抗  告  人    三方室內裝修有限公司
兼法定代理人  甲○○
抗  告  人    乙○○
相  對  人  上海商業儲蓄銀行股份有限公司
法定代理人  丙○○
上列當事人間請求本票裁定事件，抗告人對於民國97年6月3日本
院所為之97年度票字第18110號裁定提起抗告，本院裁定如下：
    主  文
抗告駁回。
抗告程序費用新臺幣壹仟元由抗告人負擔。
    理  由
一、按執票人向本票發票人行使追索權時，得聲請法院裁定後強
    制執行，票據法第123 條定有明文。又本票執票人，依票據
    法第123 條規定聲請法院裁定許可對發票人強制執行，係屬
    非訟事件，此項聲請之裁定及抗告法院之裁定，僅依非訟事
    件程序，以審查強制執行許可與否，並無確定實體上法律關
    係存否之效力，如發票人就票據債務之存否有爭執時，應由
    發票人提起確認之訴，以資解決（最高法院57年台抗第76號
    判例參照）。
二、本件相對人主張：其執有抗告人於民國95年4月10日共同簽
    發之本票乙紙，內載金額新台幣（下同）1,000萬元，付款
    地於本院轄區內，利息按年息7.35％計算，免除作成拒絕證
    書，到期日為97年2月1日。詎於到期後經提示僅獲部分付款
    ，現尚欠4,045,376元未獲付款，為此依票據法第123條規定
    聲請裁定就上開金額及約定利率計算之利息，許可強制執行
    等語，原裁定以相對人已提出本票乙紙為據而准許之。
三、抗告人以相對人聲請本票裁定所提債權數額及利息均非真實
    ，且渠等仍持續逐期清償為由，提起本件抗告，惟兩造間於
    系爭本票債務確實數額若干，核屬票據債務存否及金額多寡
    之實體爭執，系爭本票之形式要件既已具備，並確有到期提
    示未獲付款之情形，原審於此無確定實體上法律關係之非訟
    事件程序，僅就本票是否具備形式要件而為審查，並為准許
    強制執行之裁定，於法並無違誤，從而，抗告意旨指摘原裁
    定不當，求予廢棄，為無理由，應予駁回。
四、據上論結，本件抗告為無理由，依非訟事件法第46條、第21
    條第2項、第24條第1項、民事訴訟法第495條之1第1項、第
    449條第1項、第95條、第78條，裁定如主文。
中    華    民    國    97    年    9     月    19    日
                  民事第三庭    審判長法  官  丁蓓蓓
                                      法  官  魏式瑜
                                      法  官  管靜怡
以上正本係照原本作成。
本裁定除以適用法規顯有錯誤為理由，並經本院許可外，不得再
抗告。抗告應於裁定送達後10日內向本院提出抗告狀，並繳納再
抗告費新臺幣1,000元。
中    華    民    國    97    年    9     月    19    日
                                      書記官  張婕妤


司法院資訊處製作；財團法人民間司法改革基金會備份。
